臺灣苗栗地方法院刑事判決
110年度易字第439號
公  訴  人  臺灣苗栗地方檢察署檢察官
被      告  許超智



上列被告因竊盜案件，經檢察官提起公訴（110年度偵字第4077
號），本院判決如下：
    主  文
許超智犯竊盜罪，處拘役伍拾伍日，如易科罰金，以新臺幣壹仟
元折算壹日。
    犯罪事實
一、許超智於民國110年4月29日19時38分許（下稱第一時間），
    遛其飼養之黑狗經過苗栗縣○○鎮○○里○○○街00號工地時，見
    葉秉羲管領之自來水錶鐵箱1個（價值新臺幣2,000元）置於
    該處，竟意圖為自己不法之所有，基於竊盜之犯意，先徒手
    竊取該自來水錶鐵箱1個藏置於附近之草叢內，再於翌日（
    即30日）20時41分許（下稱第二時間），騎乘機車至該草叢
    藏放處，將該自來水錶鐵箱1座載走；又於110年5月3日19時
    38分許（下稱第三時間），騎乘車牌號碼000-000號普通重
    型機車，將該自來水錶鐵箱1座，放回草叢內離開。嗣葉秉
    羲發現遭竊報警處理，經警調閱工地監視器錄影畫面，訪查
    附近住戶，循線查獲許超智，並扣得該遭竊之自來水錶鐵箱
    1個（已發還）。
二、案經苗栗縣警察局竹南分局報告臺灣苗栗地方檢察署檢察官
    偵查起訴。
    理    由
壹、證據能力之說明
一、本判決所引用被告許超智以外之人於審判外之陳述，檢察官
    、被告於本院準備程序時對於證據能力均不爭執，同意有證
    據能力（見本院卷第25頁），迄言詞辯論終結前亦未聲明異
    議，本院審酌上開證據資料作成時之情況，尚無違法不當及
    證明力明顯過低之瑕疵，而認為以之作為證據應屬適當，依
    刑事訴訟法第159條之5規定，均有證據能力。
二、本判決所引用之卷內其餘所有卷證資料，並無證據證明係公
    務員違背法定程序所取得，檢察官、被告於審判程序中復未
    於言詞辯論終結前表示異議，亦均有證據能力。
貳、實體方面
一、認定犯罪事實所憑之證據及理由
　　訊據被告許超智固坦承有在第二時間從草叢拿走自來水錶鐵
    箱，後來又於第三時間搬回原來草叢，但矢口否認有何竊盜
    犯行，辯稱：伊沒有在第一時間，去苗栗縣○○鎮○○里○○○街0
    0號工地，竊取自來水錶鐵箱，照片裡面的人不是伊，黑狗
    也不是伊養的，伊係於第二時間騎機車經過該草叢，看到有
    自來水錶鐵箱，以為是丟棄物，才會載走，後來聽到警察說
    有人在找，才會再把該自來水錶鐵箱載回草叢放置云云。經
    查：
（一）上開自來水錶鐵箱，原係放在栗縣○○鎮○○里○○○街00號工
      地，後於第一時間即110年4月29日19時38分許，遭人竊走
      等情，業經被害人葉秉義於警詢時證述明確（見偵卷第39
      至43頁），並有現場監視器錄影畫面截圖19張在卷足參（
      見偵卷第63至79頁）；而被告坦承於第二時間即110年4月
      30日20時41分許，有騎乘機車至上開工地斜對面之草叢，
      將該自來水錶鐵箱載走乙節，有監視器錄影畫面截圖3張
      在卷可證（見偵卷第61頁、第97至99頁）；又被告另坦承
      有於第三時間即110年5月3日19時38分許，騎乘機車將上
      開自來水錶鐵箱，載回原上開工地斜對面之草叢放置乙節
      ，亦有監視器錄影畫面截圖12張在卷可證（見偵卷第83至
      93頁）。至失竊之自來水錶鐵箱，業經被害人葉秉義領回
      ，有其出具之贓物認領保管單1紙，並有車輛詳細資料報
      表1紙在卷足憑（見偵卷第57、59、61頁），此部分事實
      ，首堪認定。
（二）本院勘驗案發現場監視器錄影畫面情形如下：
　  ⑴勘驗標的一（檔案名稱：IMG_0000000），苗栗縣○○鎮○○里
      ○○○街00號工地（下稱案發工地）之監視錄影畫面：
    1.撥放器時間0分1至2秒，鏡頭為CAMERA03，一穿淺色上 衣
      、淺色短褲之人（下稱甲）帶著狗在案發工地旁之道路上
      慢跑。
　  2.撥放器時間0分2至10秒，鏡頭為CAMERA03，甲走進案發工
       地後彎腰。
　　　（截圖1）
    3.撥放器時間0 分11至17秒，鏡頭為CAMERA02，鏡頭時間西
      元2021年4 月29日19時37分56秒至38分2 秒，甲自地上抱
      起一深色物品後離開案發工地回到工地旁道路上。
     （截圖2）
     （截圖3）
    4.畫面時間0分22至23秒，鏡頭為CAMERA03，甲走至道路邊
      緣後迅速蹲下又站起，起身時手上未拿物品，之後繼續沿
      道路 繼續慢跑。
      （截圖4）
    ⑵勘驗標的二（檔案名稱：IMG_000000000），同上工地之  
      監視錄影畫面：
    1.監視器畫面時間西元2021年4月30日（下同）20時41分15
      至25秒，一人騎乘機車自畫面右上方出現，沿案發工地旁
      道路行駛，之後將車停在道路旁。
    2.20時41分15至40秒，該人下車走至案發工地對面空地後  
      蹲下，約2秒後起身時手上拿著物品，將物品放到機車上 
       後隨即騎乘機車離去。
     （截圖5）
     （截圖5局部放大）
     （截圖6）
    ⑶勘驗標的三（檔案名稱：IMG_00000000），同上工地之   
     監視錄影畫面：
      監視器畫面時間西元2021年5月3日19時38分29秒至39分16
      秒，一人將機車停放在案發工地旁之道路旁，之後手持深
      色物品沿路步行至案發工地對面之空地，將該物品放下後
      隨即折返步行回停放機車處，再騎車離去。
     （截圖7）
     （截圖8）
    ⑷以上有本院勘驗筆錄、監視器錄影畫面截圖附卷可考（見 
      本院卷第39至40頁），顯見失竊之自來水錶鐵箱，確於第
       一時間，遭1名遛狗之慢跑男子竊走後，該名男子走到道
        路邊緣迅速蹲下藏放後，再站起來離開無誤。　　 
（三）證人即承辦員警陳巧凰到院證述：「（問：你在110年4、
      5月間是在哪裡任職？）新港派出所。」、「（問：擔任
      什麼職務？）警員。」、「（問：目前也是在那邊任職？
      ）對。」、「（問：本件許超智把人家的自來水錶拿走的
      這個案件是由你承辦的嗎？）對，是由本人承辦。」、「
      （問：自來水錶當初之所以會發現失竊是因為葉秉羲去報
      案的嗎？）對，就是他們工地的工頭來分駐所報案，110
      報案。」、「（問：他們當時已經有鎖定被告了嗎？）沒
      有。」、「（問：所以是去調閱監視器之後才發現的？）
      對，他讓我調閱他們工地的監視器，他是5月1日報案的，
      他好像是有點這樣子，後來我再調閱就是第一時間點的時
      候看到，然後我沿路逐戶調閱監視器看。」、「（問：在
      調閱監視器的時候，你是如何特定4月29日那一天拿走自
      來水錶鐵箱的這個人就是許超智的？）經過3個時間點，
      第一個時間點是我的案件卷宗照片編號5、6，在我們的監
      視系統，它有一支編號是1628，是特別照許先生之前的住
      址，他那一個社區，那個社區是死路，唯一的路只有那一
      個，第一時間點我是從那一個時間點調閱到他，然後他沿
      路往下跑，然後沿著新港國小的都有，他在最後的時間點
      有回家，所以唯一那支監視器就是那個社區的任何人都有
      是嫌疑人，我跟我所長有去探訪，有探訪到他的鄰居，我
      們逐戶探訪，探訪他的鄰居，探訪他的家人，還有他的岳
      父跟岳母，還有他太太的兄弟也有指認，我最主要是也有
      看到那隻狗。」、「（問：你當場就見到那隻狗？）是，
      他帶我去3樓看，我有拍照拍下來，所以可以斷定說是他
      ，在5月就是第三個時間點，他在犯罪的第三個時間點5月
      3日，在那之前我們有透過我們的公務電話，有公務電話
      紀錄，請他到所說明，但是在他到所說明那時間，他剛好
      又拿去放，我們有調到他的車牌，所以是他沒錯。」、「
      （問：你剛剛說你有調到4月29日從他們家所屬的社區，
      一直調到工地的位置，這一大段都是同一個人，那個畫面
      是連貫性的？）是的。」、「（問：所以你們當時就是鎖
      定帶了黑狗去工地的這個人？）對，而且他經過的那個監
      視器唯一的路口就是那個社區，那個監視器照的地方只有
      那個社區的人出入，所以不會有其他任何嫌疑人就是其他
      有關係的人。」、「（問：你在跟他聯絡請他過去做筆錄
      之前，因為根據你所製作的偵查報告書裡面，有提到他本
      來有說是他去拿自來水錶的鐵箱，他當時是怎麼跟你說的
      ？是跟你本人說的嗎？）他跟我們所長及我本人，我們都
      有錄音，他有說他有拿，但是他說他不知道是誰的，我們
      好像有附一個影像，差不多是像他說的這樣。」、「（問
      ：如果說他是說他有拿但是不知道是別人的，那你們當時
      有跟他確認他拿的地點是在哪裡嗎？）有，請他帶我們去
      。」、「（問：他是帶你們去哪裡呢？）就是影像的那個
      工地對面是草叢。再報告一下，就是當報案人報案的時候
      ，那個鐵箱本來是沒有的，其實這個案件在抓這個時間點
      ，就是他在5月1日報案的時候，我們有到現場勘察，5月1
      日就沒有，但是在5月3日我們通知他的時候就出現了，然
      後因為它出現了，所以我又去調了第三次時間點的監視器
      ，結果調到他從那邊拿過來，就是我們剛才看到monitor 
      3。」、「（問：你跟這位被告以前不認識？）是，不認
      識。」、「（問：所以沒有仇恨過節或金錢糾紛？）是。
      」、「（問：根據你們警方提供的錄影光碟總共有3個時
      間點，一個是4月29日，就是從工地搬到草叢，另一個是4
      月30日是草叢載回去，再來就是第三個時間點5月3日就搬
      回來？）對，沒有錯。」、「（問：這個就是你剛才講的
      3個時間點？）對。」、「（問：4月29日第一個時間點，
      工地監視器範圍就只有被告一個人在遛狗而已？）對。」
      、「（問：沒有其他人？）沒有其他人。」等語明確（見
      本院卷第41至45頁）。
（四）從證人陳巧凰上開證述之內容以觀，參以證人陳巧凰製作
      之苗栗縣警察局竹南分局新港派出所偵查報告書記載查獲
      過程（見偵卷第15至21頁），顯然本案承辦員警陳巧凰係
      根據失竊工地之監視器錄影畫面，鎖定1名遛狗之男子，
      且該男子係帶1隻黑狗（見偵卷第95頁之照片編號34），
      再訪查被告之岳父，經被告之岳父指認，該名男子係其女
      婿即被告，並表示其女婿偶爾會帶其家中飼養之黑狗，於
      下班時段19時候，出門散步之線索，乃通知被告許超智於
      110年5月3日19時30分許，前來派出所製作筆錄，被告許
      超智一開始有向警方坦承，監視器裡遛狗之男子係其本人
      ，且係其拿走自來水錶鐵箱，並帶警方前往其放回之草叢
      位置，尋獲該失竊之自來水錶鐵箱等情節，確與監視器錄
      影畫面相符，是證人陳巧凰上開證詞及其製作之偵查報告
      書，應與事實相符，並無不可信之處。況該自來水錶鐵箱
      藏匿之位置相當隱蔽，一般路人甚難發現該草叢內藏有自
      來水錶鐵箱，而從監視器錄影畫面顯示，被告於第2時間
      ，騎乘機車前來草叢旁，並無猶豫逕拿走該自來水錶鐵箱
      ，其動作相當俐落迅速，若非其藏放，何能如此？
（五）綜上所述，被告許超智前開辯解，應為事後卸責之詞，不
      足採信。本件事證已臻明確，被告許超智之犯行，洵堪認
      定，應依法予以論科。　　　　
二、論罪科刑：
  ㈠核被告許超智所為，係犯刑法第320條第1項之普通竊盜罪。
  ㈡爰以行為人之責任為基礎，審酌被告正值壯年，且非無一般
    工作能力，竟為圖一己私利，不循正當途徑獲取財物，恣意
    竊取他人之自來水錶鐵箱，顯然欠缺尊重他人財產權之觀念
    ，所為實應非難，犯後又否認犯行，惟考量該自來水錶鐵箱
    價值不大，又已發還被害人領回，被害人損失不大；兼衡被
    告犯罪動機、手段、目的，及向本院自述其教育程度為碩士
    肄業，目前在台中港碼頭從事貨櫃估價工作，月薪約新臺幣
    7萬元，與妻生有1女1子，同住在一起之家庭生活狀況（見
    本院卷第47至48頁）等一切情狀，量處如主文所示之刑，並
    諭知易科罰金之折算標準，以資懲儆。
三、至失竊之自來水錶鐵箱1個，因已合法發還被害人領回，有
    贓物認領保管單1紙在卷足憑（見偵卷第57頁），依刑法第3
    8條之1第5項之規定，本院不另為宣告沒收或追徵。
據上論斷，應依刑事訴訟法第299條第1項前段，刑法第320條第1
項、第41條第1項前段，刑法施行法第1條之1第1項，判決如主文
。
本案經檢察官楊景琇提起公訴，檢察官吳宛真到庭執行職務。
中　　華　　民　　國　　111 　年　　4 　　月　　28　　日
                  刑事第一庭  法  官  柳章峰
以上正本證明與原本無異。　　　　　　　　　　　　　　　　如不服本判決應於收受判決後20日內向本院提出上訴書狀，並應敘述具體理由。其未敘述上訴理由者，應於上訴期間屆滿後20日內向本院補提理由書(均須按他造當事人之人數附繕本)「切勿逕送上級法院」。告訴人或被害人如對本判決不服者，應具備理由請求檢察官上訴，其上訴期間之計算係以檢察官收受判決正本之日期為準。　　　　　　　　　　　　　　　　　　　　　　　
    　　　　　　　　　　　　　書記官　王祥鑫　　　　　　
中　　華　　民　　國　　111 　年　　4 　　月　　28　　日
附錄本案論罪科刑法條：
中華民國刑法第320條
意圖為自己或第三人不法之所有，而竊取他人之動產者，為竊盜
罪，處 5 年以下有期徒刑、拘役或 50 萬元以下罰金。
意圖為自己或第三人不法之利益，而竊佔他人之不動產者，依前
項之規定處斷。
前二項之未遂犯罰之。